臺灣雲林地方法院民事裁定　九十三年度聲繼字第九號
　　聲　請　人　乙○○
　　代　理　人　孟舒存律師
右聲請人聲明繼承被繼承人甲○○遺產事件，本院裁定如左：
    主      文
聲明駁回。
程序費用由聲明人負擔。
    理      由
一、本件聲明意旨略以：被繼承人甲○○係民國（下同）十七年二月八日出生，原設
    籍居住雲林縣斗六市○○路一六○號，於九十一年六月二十三日死亡，在台並無
    得為繼承之親屬，聲明人乙○○為被繼承人之弟，居住大陸地區廣西省靈山縣，
    依法對於被繼承人在台灣地區之遺產有繼承權。爰依台灣地區與大陸地區人民關
    係條例第六十六條暨施行細則第四十三條規定，檢具被繼承人戶籍謄本及經財團
    法人海峽交流基金會驗證之大陸地區廣西省壯族自治區欽州市公證處作成之親屬
    關係公證書暨委託書等文件，向本院聲明繼承之意思表示等情。
二、按大陸地區人民依臺灣地區與大陸地區人民關係條例第六十六條規定繼承臺灣地
    區人民之遺產者，應於繼承開始起三年內，檢具左列文件，向繼承開始時被繼承
    人住所地之法院為繼承之表示：(一)聲請書。(二)被繼承人死亡時之全戶戶籍謄本及
    繼承系統表。(三)符合繼承人身分之證明文件。前項第一款聲請書應載明左列各款
    事項，並經聲請人簽章：(一)聲請人之姓名、性別、年齡、籍貫、職業及住、居所
    ；其在臺灣地區有送達代收人者，其姓名及住、居所。(二)為繼承表示之意旨及其
    原因、事實。(三)供證明或釋明之證據。(四)附屬文件及其件數。(五)法院。(六)年、月
    、日。第一項第三款身分證明文件，應經行政院設立或指定之機構或委託之民間
    團體驗證，同順位繼承人如為多數人時，每人均應增附繼承人完整親屬之相關資
    料，臺灣地區與大陸地區人民關係條例施行細則第四十三條定有明文。又公證書
    雖經財團法人海峽交流基金會證明，依法應推定為真正，但僅該公證書之形式推
    定為真正，至該公證書實質上之證據力，則由法院認定。本件聲請人主張其為被
    繼承人在大陸地區之弟，固據提出大陸地區廣西省壯族自治區欽州市公證處（二
    ○○四）桂欽證字第二０九號親屬關係公證書、財團法人海峽交流基金會（九三
    ）核字第○一五五九四號證明書各一份為證。然查，前述親屬公證書係記載被繼
    承人之弟為乙○○，居住於廣西壯族自治區靈山縣國營華山農場，惟經本院向行
    政院國軍退除役官兵輔導委員會雲林榮譽國民之家調閱有被繼承人親自簽名承認
    之親屬關係表顯示，被繼承人之弟姓名為黃祿年，居住於廣東靈山縣，又前開函
    所檢附自稱為被繼承人之胞弟之信件顯示，被繼承人之弟為黃祿源，與本件之聲
    請人乙○○名字有異，此有行政院國軍退除役官兵輔導委員會雲林榮譽國民之家
    九十三年四月二十九日雲家輔字第○九三○○○一三一九號函檢附之親屬關係表
    及信函在卷可稽。而被繼承人為十七年二月八日生，於三十八年來台時已有二十
    一歲餘，且其教育程度為兵校機工班二十九期畢業，曾擔任過陸軍上士，有戶籍
    謄本在卷可按，則被繼承人豈會在九十年四月十八日填寫親屬關係表時，將自己
    胞弟之姓名誤植之理，聲請人又豈可能誤繕自己之名？此實與經驗法則有違。是
    本件聲明繼承人所提證據尚無從認定其為被繼承人之合法繼承人，所為聲明繼承
    之表示，難認合法，應予駁回。
三、依非訟事件法第八條第一項前段，裁定如主文。
中　　　華　　　民　　　國　　九十三　　年　　　六　　　月　　 三　　 日
                                  臺灣雲林地方法院家事法庭
~B法　　　官　潘雅惠
右為正本係照原本作成。
如對本裁定抗告須於裁定送達後十日內向本院提出抗告狀。
中　　　華　　　民　　　國　　九十三　　年　　　六　　　月　　 三　　 日
~B法院書記官　曾玲玲
